【裁判字號】    97,交聲,2662
【裁判日期】    971030
【裁判案由】    交管條例聲異
【裁判全文】
臺灣板橋地方法院交通事件裁定        97年度交聲字第2662號
原處分機關  交通部公路總局臺北區監理所板橋監理站
異  議  人
即受處分人  甲○○
上列異議人即受處分人因違反道路交通管理處罰條例案件，對於
交通部公路總局臺北區監理所板橋監理站97年9 月15日所為之裁
決處分（裁決字號：板監裁字裁40-C00000000號），聲明異議，
本院裁定如下：
    主  文
異議駁回。
    理  由
一、原處分意旨略以：異議人即受處分人甲○○於民國97年7 月
    31日上午11時23分，騎乘車牌號碼GFC-475 號重型機車，行
    經臺北縣板橋市○○街與國光路口，因闖紅燈違規，為臺北
    縣政府警察局海山分局警備隊員警舉發「行經燈光號誌路口
    闖紅燈（紅燈左轉）」，並依道路交通管理處罰條例第53條
    第1 項之規定，製發北縣警交字第C00000000 號舉發違反道
    路交通管理事件通知單（下稱舉發通知單），並當場將上揭
    舉發通知單交予異議人，因異議人拒絕簽收，惟於應到案日
    前之97年8 月8 日至交通部公路總局臺北區監理所板橋監理
    站陳述意見，原處分機關以異議人違規事實明確，依道路交
    通管理處罰條例第53條第1 項、第63條第1 項第3 款之規定
    ，於97年9 月15日以板監裁字裁41-C00000000號裁決書裁處
    罰鍰新臺幣（下同）1,800 元，並記違規點數3 點，前開裁
    決書於97年9 月15日由異議人親自簽收，有前述舉發通知單
    、裁決書在卷足稽。
二、聲明異議意旨如附件。
三、按汽車行駛至交岔路口，其行進、轉彎，應遵守燈光號誌，
    道路交通安全規則第102 條第1 項第1 款定有明文。又汽車
    駕駛人，行經有燈光號誌管制之交岔路口闖紅燈者，處新臺
    幣1,800 元以上5,400 元以下罰鍰，並應記違規點數3 點，
    道路交通管理處罰條例第53條第1 項、63條第1 項第3 款分
    別定有明文。
四、經查，異議人於本院審理時自承其確於97年7 月31日上午11
    時20分許，騎乘車牌號碼GFC-475 號重型機車，由臺北縣板
    橋市○○街左轉國光路一情不諱（見本院97年10月24日訊問
    筆錄）。又異議人於前開時、地闖越紅燈之違規事實，業據
    證人即當日舉發員警莊天文於本院訊問時證稱：97年7 月31
    上午11時23分，伊與同事在臺北縣板橋市○○路○○路檢交
    通稽查，渠等所在位置距離國光路與公館路口約25至20公尺
    。伊看見異議人騎乘車牌號碼GFC-475 號重型機車行駛在由
    臺北縣板橋市○○街上，於紅燈時違規左轉至國光路，待異
    議人轉至國光路時，伊便攔停異議人並舉發等語明確（見本
    院97年10月24日訊問筆錄）。證人莊天文於執行勤務中偶然
    發覺異議人有前開違規情事，其與異議人無夙怨嫌隙，實無
    必要甘冒偽證重責而捏造前開情節誣陷異議人，且證人莊天
    文為執行交通取締勤務之警員，對此等交通案件必有相當舉
    發之經驗，當無誤判之虞，證人莊天文既明確證述異議人前
    開違規情節，自屬可信。異議人確有前開違規情事，堪以認
    定。異議人雖辯稱該路口並無兩段式左轉及禁止左轉之標誌
    ，且對向亦有一機車由公館街右轉國光街云云。然汽車行駛
    至交岔路口，其行進應遵守燈光號誌，而紅燈表示禁止通行
    ，不得超越停止線或進入路口，道路交通安全規則第102 條
    第1 項第1 款前段、道路交通標誌標線號誌設置規則第206
    條第5 款第1 目分別定有明文，異議人行經前開路口時，號
    誌既已轉為紅燈，異議人即應停止前行，此與該路口是否禁
    止左轉或有無有2 段式左轉無涉。又本件是否另他人違規一
    節，與異議人是否違規無關，異議人亦不得主張不法之平等
    ，異議人前開所辯，自無足取。
五、綜上所述，異議人確有在前開時、地，駕車行經有燈光號誌
    管制之交叉路口闖紅燈違規行為。原處分機關依前開道路交
    通管理處罰條例第53條第1 項、第63條第1 項第3 款之規定
    ，裁處受處分人罰鍰1,800 元，並記違規點數3 點，尚無違
    誤。異議人異議意旨，為無理由，自應將其異議駁回。
據上論斷，應依道路交通管理處罰條例第87條第2 項、道路交通
案件處理辦法第19條，裁定如主文。
中    華    民    國    97    年    10    月    30    日
                    交通法庭  法  官  何燕蓉
此正本與原本無異。
如不服本裁定應於送達後5日內向本院提出抗告狀
                              書記官  李崇文
中    華    民    國    97    年    11    月    3     日


司法院資訊處製作；財團法人民間司法改革基金會備份。
